【裁判字號】    98,審小上,48
【裁判日期】    980715
【裁判案由】    給付服務費
【裁判全文】
臺灣高雄地方法院民事裁定            98年度審小上字第48號
上  訴  人  乙○○
被 上 訴人  吉立登有限公司
法定代理人  甲○○
上列當事人間請求給付服務費事件，上訴人對於民國98年4 月30
日臺灣高雄地方法院簡易庭98年度雄小字第1021號第一審判決提
起上訴，本院裁定如下：
    主  文
上訴駁回。
第二審訴訟費用新台幣壹仟伍佰元由上訴人負擔。
    理  由
一、按對於小額程序之第一審判決提起上訴，非以其違背法令為
    理由，不得為之；所謂判決違背法令，乃指判決不適用法規
    或適用不當，或有民事訴訟法第469 條所列第1 款至第5 款
    事由，其判決當然為違背法令，民事訴訟法第436 條之24第
    2 項、第436 條之32第2 項準用第468 條及第469 條第1 款
    至第5 款分別定有明文。又當事人提起上訴，如依民事訴訟
    法第468 條規定，以小額程序之第一審判決有不適用法規或
    適用法規不當為理由時，其上訴狀或理由狀應有具體之指摘
    ，並揭示該法規之條項或其內容，若係成文法以外之法則，
    應揭示該法則之旨趣，倘為司法院解釋或最高法院之判例，
    則應揭示該判解之字號或其內容，如依民事訴訟法第469 條
    第1 款至第5 款所列情形為理由時，其上訴狀或理由書應揭
    示合於該條款之事實，上訴狀或理由書如未依此項方法表明
    ，或其所表明者，顯與上開法條規定不相合時，即難認為已
    對小額程序之第一審判決之違背法令有具體之指摘，其上訴
    自難認為合法（最高法院71年臺上字第314 號判例參酌）。
    次按上訴不合法者，第二審法院應以裁定駁回之，民事訴訟
    法第436 條第2 項準用第444 條第1 項前段亦有明文。
二、上訴意旨略以：本件上訴人已於期限內撤回買受之要約，而
    未與屋主就門牌號碼高雄市○○區○○路1599號5 樓之3 房
    屋之買賣達成合意，且未簽訂買賣契約，是被上訴人之居間
    任務尚未完成，自與得請求服務費之約定不符，上訴人應無
    給付服務報酬之義務，為此，爰依法提起本件上訴，並聲明
    請求廢棄原判決，被上訴人在第一審之訴及假執行之聲請均
    駁回等語。
三、經查，原審就被上訴人應給付服務報酬之理由已查明，並於
    判決理由斟酌全辯論意旨之相關證物後而為論述，且本件上
    訴雖表明上訴理由，惟核其上訴意旨均屬原審認定事實及證
    據取捨之範圍，上訴人復未具體指明原判決有何不適用法規
    或適用法規不當，或有民事訴訟法第469 條第1 款至第5 款
    所稱當然違背法令之情事，及符合該條款要件之具體事實。
    是依上開說明，上訴人之上訴即非合法，應予駁回。
四、末按於小額訴訟之上訴程序，法院為訴訟費用之裁判時，應
    確定其費用額，民事訴訟法第436 條之19第1 項、第436 條
    之32第1 項定有明文。本件第二審裁判費用為1,500 元，應
    由上訴人負擔，爰併為裁定如主文第2 項所示。
五、據上論結，本件上訴為不合法，依民事訴訟法第436 之32第
    1 、2 項、第436 條之19第1 項、第444 條第1 項前段、第
    95條、第78條，裁定如主文。
中    華    民    國    98    年    7     月    15    日
                  民事第二庭審判長  法  官  陳嘉惠
                                    法  官  黃悅璇
                                    法  官  柯彩燕
以上正本係照原本作成。
本裁定不得抗告。
中    華    民    國    98    年    7     月    15    日
                                    書記官  許珍滋


司法院資訊處製作；財團法人民間司法改革基金會備份。
